臺灣彰化地方法院宣示判決筆錄
公　訴　人　臺灣彰化地方法院檢察署檢察官
被　　　告　吳正彬
　　　　　　王秉岳
上列被告等因重利案件（100 年度偵字第826 、1258號），於中
華民國100 年6 月21日下午4 點整，在本院第四法庭宣示判決，
出席職員如下：
　　法　官　黃齡玉
　　書記官　李噯靜
　　通　譯　賴惠君
法官起立朗讀判決主文、犯罪事實要旨、處罰條文、附記事項，
及告以上訴限制、期間並提出上訴狀之法院，且諭知記載其內容
：
一、主  文：
    吳正彬共同乘人急迫、輕率或無經驗貸以金錢或其他物品，
    得與原本顯不相當之重利，處有期徒刑貳月，如易科罰金，
    以新臺幣壹仟元折算壹日；扣案之土地所有權狀影本壹張、
    空白商業本票簿貳本、空白讓渡證書肆張及行動電話貳支（
    內含0000000000、0000000000號SIM 卡共貳張）均沒收。又
    共同乘人急迫、輕率或無經驗貸以金錢或其他物品，而取得
    與原本顯不相當之重利，處有期徒刑貳月，如易科罰金，以
    新臺幣壹仟元折算壹日；扣案之空白商業本票簿貳本、空白
    讓渡證書肆張及行動電話壹支（內含0000000000號SIM 卡壹
    張）均沒收。應執行有期徒刑參月，如易科罰金，以新臺幣
    壹仟元折算壹日；緩刑貳年；扣案之土地所有權狀影本壹張
    、空白商業本票簿貳本、空白讓渡證書肆張及行動電話貳支
    （內含0000000000、0000000000號SIM 卡共貳張）均沒收。
    王秉岳共同乘人急迫、輕率或無經驗貸以金錢或其他物品，
    而取得與原本顯不相當之重利，處有期徒刑貳月，如易科罰
    金，以新臺幣壹仟元折算壹日；緩刑貳年；扣案之土地所有
    權狀影本壹張、空白商業本票簿貳本、空白讓渡證書肆張及
    行動電話貳支（內含0000000000、0000000000號SIM 卡共貳
    張）均沒收。
二、犯罪事實要旨：
（一）吳正彬、王秉岳及姓名年籍不詳自稱「王先生」成年男子
      基於乘他人急迫貸以金錢而取得與原本顯不相當重利之犯
      意聯絡，自民國99年11月初某日起，由吳正彬在夾報刊登
      「身分證、支、客票．小額借款銀行利率．來就借息低保
      密0000-0 00000王先生」放款廣告。「王先生」旋於同年
      月11日接獲需款孔急之林晉溢依上述廣告撥打電話借款新
      臺幣（下同）30,000元。「王先生」及王秉岳乃於同日18
      時許，同車至彰化縣和美鎮○○路某間統一超商旁，貸予
      林晉溢上開金額，約定利息計算方式為每10天1 期，每期
      6,000 元利息（年利率720 ％），於借貸當日即預扣首期
      利息，實際僅交付24,000元給林晉溢，且要求林晉溢交付
      身分證、土地所有權狀影本及簽發面額皆30,000元之本票
      3 紙供擔保。嗣均由吳正彬及王秉岳，至上述統一超商，
      陸續再向林晉溢收取4 期利息，加上預扣之首期利息，合
      計取得與原本顯不相當之重利30,000元。而林晉溢繳付前
      開重利後，無力繼續付息，因此報警處理，且於100 年1
      月20日12時40分許，在彰化縣鹿港鎮○○路17號前，配合
      警方佯裝付款，旋為埋伏警察當場逮捕吳正彬及王秉岳，
      並扣得林晉溢供擔保之身分證（已發還）、土地所有權狀
      影本各1 張及本票3 張、吳正彬所有供聯絡林晉溢使用之
      行動電話2 支（分別插有門號0000000000號、0000000000
      號SIM 卡）、空白商業本票2 本及空白讓渡證書4 張。
（二）吳正彬及「王先生」又基於乘他人急迫貸以金錢而取得與
      原本顯不相當重利之犯意聯絡，於100 年1 月9 日上午9
      時許，「王先生」接獲需款孔急之林秀蓁依上述廣告撥打
      電話借款20,000元。「王先生」及吳正彬乃於同日10時許
      ，同車至彰化縣彰化市○○路附近之百姓宮廟，貸予林秀
      蓁20,000元，約定利息計算方式為每10天1 期，每期4,00
      0 元利息（年利率720 ％），於借貸當日即預扣首期利息
      ，實際僅交付16,000元給林秀蓁，且要求林秀蓁交付身分
      證、健保卡及簽發面額60,000元之本票1 紙供擔保。嗣吳
      正彬及「王先生」於同年月18日10時許，至同市○○路○
      段706 號前，再向林秀蓁收取利息1,000 元，加上預扣之
      首期利息，合計取得與原本顯不相當之重利5,000 元。而
      林秀蓁繳付前開重利後，無力繼續付息，因此報警處理查
      獲，且於100 年1 月21日12時30分許，由吳正彬將林秀蓁
      供擔保之身分證、健保卡及本票各1 張（均已發還）自行
      交給警方扣案。
三、處罰條文：
    刑法第28條、第344 條、第41條第1 項前段、第51條第5 款
    、第74條第1 項第1 款、第38條第1 項第2 款、第3 款，刑
    法施行法第1 條之1 。
四、協商判決除有刑事訴訟法第455 條之4 第1 項第1 款於本訊
    問程序終結前，被告撤銷協商合意或檢察官撤回協商聲請者
    ；第2 款被告協商之意思非出於自由意志者；第4 款被告所
    犯之罪非第455 條之2 第1 項所定得以協商判決者；第6 款
    被告有其他較重之裁判上一罪之犯罪事實者；第7 款法院認
    應諭知免刑或免訴、不受理者情形之一，及違反同條第2 項
    「法院應於協商合意範圍內為判決；法院為協商判決所科之
    刑，以宣告緩刑或2 年以下有期徒刑、拘役或罰金為限」之
    規定者外，不得上訴。
五、如有前揭可得上訴情形，而不服本判決時，得自收受宣示判
    決筆錄送達之日起10日內，向本院提出上訴書狀，上訴於第
    二審法院。其未敘述上訴理由者，應於上訴期間屆滿後20日
    內向本院補提理由書（均須按他造當事人之人數附繕本）「
    切勿逕送上級法院」。
中    華    民    國   100    年    6     月    21    日
                        刑事第九庭    法  官  黃齡玉
以上正本證明與原本無異。
中    華    民    國   100    年    6     月    21    日
                                      書記官  李噯靜